【裁判字號】    89,自,265
【裁判日期】    890407
【裁判案由】    詐欺
【裁判全文】
臺灣臺北地方法院刑事裁定                          八十九年度自字第二六五號
    自  訴  人  乙○○
    被      告  甲○○
右列被告因詐欺案件，經自訴人提起自訴，本院裁定如左：
    主  文
自訴駁回。
    理  由
一、按法院或受命法官於自訴案件第一次審判期日前訊問及調查結果，如認為案件有
    刑事訴訟法第二百五十二條至第二百五十四條之情形者，得以裁定駁回其自訴，
    同法第三百二十六條第三項定有明文。
二、本件自訴意旨略以：如後附之自訴狀影本所載（如附件）。
三、按犯罪事實應依証據認定之，無証據不得推定其犯罪事實，刑事訴訟法第一百五
    十四條定有明文。又按刑法第三百三十九條第一項詐欺罪之成立，以意圖為自己
    或第三人不法之所有，以詐術使人將本人或第三人之物交付為要件。所謂以詐術
    使人交付，必須被詐欺人因其詐術而陷於錯誤，若其所用方法，不能認為詐術，
    亦不致使人陷於錯誤，即不構成該罪，最高法院四十六年臺上字第二六○號著有
    判例可資參照。訊據被告甲○○堅決否認有何詐欺犯行，辯稱：民國八十八年十
    一月和解後未能依照本票所載到期日為支付，實因真的無資力，並無詐欺之意圖
    ，且和解前已先支付新台幣（下同）六千五百元，其後又匯款六千元及一萬元給
    自訴人，若真的要詐欺，何必於和解後又付錢等語。查本件被告前因侵占自訴人
    十萬元而經自訴人提起自訴，經台灣高等法院於八十八年十月二十六日以八十八
    年上易字第四五三九號判決被告有期徒刑四月，緩刑二年確定在案等情，固有上
    開判決書及台灣高等法院被告全國前案紀錄表附卷可稽。然查被告於同年十月十
    八日業與自訴人和解，並交付本票六張（發票金額皆為一萬八千元），而被告屆
    期雖本票無法如期兌現，然被告仍經郵局匯款一萬一千元及六千元給自訴人之情
    ，亦經被告當庭提出匯款單為憑（本院核後無誤當庭發還），故尚無法以被告未
    能如期支付即謂被告有施用詐術使自訴人陷於錯誤之推定。且查自訴人於和解當
    時並未交付任何財物，亦為自訴人所是認，則與詐欺罪之構成要件亦不符合，故
    本件純屬債務不履行之民事糾葛，自訴人應循民事途徑解決。此外復查無其他證
    據足資被告有何詐欺犯行，應認被告之犯罪嫌疑不足。依照首開說明，本件自訴
    應予駁回。
據上論斷，應依刑事訴訟法第三百二十六條第三項，第二百五十二條第十款，裁定如
主文。
中      華      民      國      八十九      年      四      月    七    日
                                      臺灣臺北地方法院刑事第九庭
                                          法  官  黃  雯  惠
右正本證明與原本無異。
如不服本裁定，應於送達後五日內，向本院提出抗告狀。
                                          書記官  林  素  霜
中      華      民      國      八十九      年      四      月   十一   日


司法院資訊處製作；財團法人民間司法改革基金會備份。
